臺灣臺北地方法院刑事裁定
111年度單禁沒字第494號
聲  請  人  臺灣臺北地方檢察署檢察官
被      告  高國盛


上列被告因違反毒品危害防制條例案件，經檢察官聲請單獨宣告
沒收違禁物（111年度聲沒字第349號），本院裁定如下：
    主  文
扣案如附表所示之物均沒收銷燬。
    理  由
一、聲請意旨略以：被告高國盛所涉違反毒品危害防制條例案件
    ，業經臺灣臺北地方檢察署檢察官簽結在案，扣案如附表所
    示之物，經鑑驗後均檢出甲基安非他命成分，係屬違禁物，
    應依毒品危害防制條例第18條第1項前段及刑法第40條第2項
    ，聲請宣告沒收銷燬等語。
二、按違禁物或專科沒收之物得單獨宣告沒收；查獲之第一、二
     級毒品及專供製造或施用第一、二級毒品之器具，不問屬
    於 犯罪行為人與否，均沒收銷燬之，刑法第40條第2項，毒
    品危害防制條例第18條第1項前段分別定有明文。
三、經查：
（一）被告前因違反毒品危害防制條例案件，經本院以109年度
      簡字第1818裁定送觀察、勒戒後，認無繼續施用毒品之傾
      向，業於111年4月7日釋放出所等情，有上開裁定、臺灣
      高等法院被告前案紀錄表1份在卷可參。而被告分別於110
      年1月12日凌晨0時20分許為警採集尿液前之96小時內某時
      、108年9月17日22時許、109年1月9日前2、3日、109年9
      月18日夜間某時許及109年10月4日下午某時許，所涉施用
      第二級毒品案件（下稱上開施用第二級毒品案件），因犯
      罪時間均係在上開執行觀察勒戒前所為，經臺灣臺北地方
      檢察署檢察官簽結在案，有前揭111年4月22日簽呈及臺灣
      高等法院被告前案紀錄表附卷可稽。
（二）被告所涉上開施用第二級毒品案件，為警查獲時所扣得如
      附表編號1所示之白色或透明晶體2包（總毛重5.5042公克
      ，總驗前淨重4.1687公克，鑑驗取用0.0057公克，總驗餘
      淨重4.163公克），經鑑驗後檢出含有甲基安非他命成分
      ，此有扣押物品清單、臺北榮民總醫院110年02月19日北
      榮毒鑑字第C0000000號毒品成分鑑定書各1份（見毒偵字
      第685號卷第167頁、第169頁）存卷可參，扣案如附表編
      號2所示之白色結晶塊1袋（毛重0.6920公克，驗前淨重0.
      5090公克，鑑驗取用0.0002公克，驗餘淨重0.5088公克）
      ，經鑑驗後檢出含有甲基安非他命成分，此有扣押物品清
      單、交通部民用航空局航空醫務中心108年09月27日航藥
      鑑字第0000000號毒品鑑定書各1份（見毒偵字第3490號卷
      第44頁、第51頁）在卷可佐，扣案如附表編號3所示之白
      色透明晶體3包（總毛重2.54公克，總驗前淨重1.62公克
      ，鑑驗取用0.03公克，總驗餘淨重1.59公克），經鑑驗後
      檢出含有甲基安非他命成分，此有臺北市政府警察局108
      年北市鑑毒字第012號鑑定書、扣押物品清單各1份（見毒
      偵字第345號卷第109頁、第111頁）在卷可稽，扣案如附
      表編號4所示之白色晶體1包（毛重0.4446公克，驗前淨重
      0.0849公克，鑑驗取用0.0029公克，驗餘淨重0.082公克
      ）及扣案如附表編號5所示之白色或透明晶體1包（毛重0.
      2168公克，驗前淨重0.0239公克，鑑驗取用0.0024公克，
      驗餘淨重0.0215公克），經鑑驗後均檢出含有甲基安非他
      命成分，扣案如附表編號6所示之殘渣袋4個，經乙醇沖洗
      ，沖洗液檢出甲基安非他命成分，此有扣押物品清單、臺
      北榮民總醫院109年10月23日北榮毒鑑字第C0000000號毒
      品成分鑑定書（一）各1份（見毒偵字第6687號卷第54頁
      、第58頁，毒偵字第977號卷第47頁）在卷可憑，扣案如
      附表編號7所示之白色結晶4包（總毛重3.163公克，總驗
      前淨重2.507公克，鑑驗取用0.0002公克，總驗餘淨重2.5
      068公克），經鑑驗後檢出含有甲基安非他命成分，此有
      交通部民用航空局航空醫務中心109年10月26日航藥鑑字
      第0000000號毒品鑑定書、扣押物品清單各1份（見毒偵字
      第6951號卷第49頁、第53頁，毒偵字第978號卷第23頁）
      存卷可佐，為法律上禁止持有之違禁物，而包裹如附表編
      號1至5、7所示毒品之外包裝袋及如附表編號6所示殘渣袋
      均含有第二級毒品成分，且難以析離，亦無析離之必要，
      應將之一體視為毒品，均應一併與其內所含之毒品成分，
      依毒品危害防制條例第18條第1項前段規定，宣告沒收銷
      燬之。至鑑定時經取樣鑑驗耗用之毒品，因已不存在，自
      無庸宣告沒收銷燬。從而，聲請人據此聲請將如附表所示
      之物沒收銷燬，要無不合，應予准許。
四、爰依刑事訴訟法第220條、第455條之36第2項，毒品危害防
    制條例第18條第1項前段，刑法第11條、第40條第2項，裁定
    如主文。
中　　華　　民　　國　　111 　年　　7 　　月　　15　　日
　　　　　　　　　刑事第六庭    法　官　李佳靜
上正本證明與原本無異。
如不服本裁定，應於裁定送達後5日內向本院提出抗告狀。
中　　華　　民　　國　　111 　年　　7 　　月　　15　　日
                                書記官  林珊慧
附表：
編號 扣案物品名稱及數量   1 白色或透明晶體2包（含包裝袋2只，總驗前淨重4.1687公克，鑑驗取用0.0057公克，總驗餘淨重4.163公克）   2 白色結晶塊1袋（含包裝袋1只，毛重0.6920公克，驗前淨重0.5090公克，鑑驗取用0.0002公克，驗餘淨重0.5088公克）   3 白色透明晶體3包（含包裝袋3只，總毛重2.54公克，總驗前淨重1.62公克，鑑驗取用0.03公克，總驗餘淨重1.59公克）   4 白色晶體1包（含包裝袋1只，毛重0.4446公克，驗前淨重0.0849公克，鑑驗取用0.0029公克，驗餘淨重0.082公克）   5 白色或透明晶體1包（含包裝袋1只，毛重0.2168公克，驗前淨重0.0239公克，鑑驗取用0.0024公克，驗餘淨重0.0215公克）   6 殘渣袋4個   7 白色結晶4袋（含包裝袋4只，總毛重3.1630公克，總驗前淨重2.5070公克，鑑驗取用0.0002公克，總驗餘淨重2.5068公克）